最　高　行　政　法　院　裁　定
　　　　　　　　　　　　　　　　　　 96年度裁字第00585號
上　訴　人　甲○○
　　　　　　　　　　　　　　送達代收人　乙○○
被 上訴 人　臺北市政府
代　表　人　丙○○
上列當事人間因工商登記事件，上訴人對於中華民國94年9月22
日臺北高等行政法院93年度訴字第3977號判決，提起上訴，本院
裁定如下：
　　主  文
上訴駁回。
上訴審訴訟費用由上訴人負擔。
　　理  由
一、按對於高等行政法院判決上訴，非以其違背法令為理由，不
    得為之，行政訴訟法第242條定有明文。是對於高等行政法
    院判決上訴，若未具體說明原判決違背何項法令、不適用或
    如何適用不當之具體情事，即非主張原判決違背法令以為上
    訴理由，其上訴不應准許。
二、緣本件上訴人甲○○前經被上訴人機關核准，在台北市○○
    街52號5樓開設「郭林冬雪飲食烤肉店」商號，經營日式料
    理業務（對外以「養老乃瀧」營業）。但因其未將「郭林冬
    雪飲食烤肉店」投保公共意外責任險證明文件送被上訴人機
    關備查，被上訴人機關因此認為上訴人違反「臺北市消費者
    保護自治條例」（下稱自治條例）第5條之規定，先於民國
    93年3月25日以府建商字第09306211500號函通知上訴人，命
    其於文到後7日內履行上開義務。事後被上訴人機關未收到
    上訴人履行上開義務之訊息，因此於93年5月12日作成府建
    商字第09306228800號函，對上訴人作成廢止「郭林冬雪飲
    食烤肉店」商號營利事業登記證，並勒令停業之行政處分。
    上訴人不服提起訴願，經駁回仍不服，上訴人遂循序提起本
    件行政訴訟。
三、原審以：按上訴人既已承認收到被上訴人機關之下命處分（
    93年3月25日以府建商字第09306211500號函），則其有無「
    在指定期限內履行上開下命處分所諭知之作為義務」等待證
    事實，應由上訴人負擔客觀證明責任。但上訴人除空言主張
    上情外，從未提出符合其所述上情之證據資料，本院無從信
    其主張之上開待證事實為真正，茲說明如下：(一)依上訴人所
    提之友聯產物保險股份有限公司保險契約顯示，該公共責任
    險契約之締約日期為93年3月29日，被保險人為「港九香滿
    樓餐廳股份有限公司」，被保險人所在地點為「台北市○○
    街52號4樓」而非上訴人或其經營之商號。(二)而後上開保險
    契約於93年6月10日變更契約約款，將被保險人變更為上訴
    人商號，所在地點亦變更為「台北市○○街52號5樓」，時
    間不僅在上開撤銷處分作成之後，也在該撤銷處分送達上訴
    人之後。(三)而依被上訴人機關所述，當時在與上訴人聯絡過
    程中，上訴人曾告知無意在上址續行營業，此等情況事實再
    與上開書面證據結合，足知上訴人應係事後反悔，想再行復
    業，才以變更營業地點相近之「港九香滿樓餐廳股份有限公
    司」保險契約來掩飾自己違反「指定期限內作為義務」之客
    觀事實。從而被上訴人機關以上訴人違反上開作為義務，已
    符合「自治條例」第5條第3項規定之構成要件，而依該條項
    為「廢止上訴人營利事業登記證，並勒令停業」之處分，即
    無違誤可言。從而，本件原處分並無違法，訴願決定予以維
    持亦無違誤，上訴人訴請撤銷於法無據，應予駁回。經核原
    審認事、用法，均無違誤。上訴意旨猶稱上訴人經營已有9
    年歷史，逐年均遵照規定投保不誤，本件亦早於93年3月29
    日7天限期內將投保證明傳送在案，惟因保單保戶誤植為「
    港九香滿樓餐廳（股）公司（養老乃瀧）」，按養老乃瀧即
    郭林冬雪飲食烤肉店，故該保單保戶即為上訴人無疑。又依
    規定，因歇業應辦理歇業登記，被上訴人未經調查，逕予臆
    斷上訴人不營業而廢止上訴人之營利事業證並勒令停業，實
    有欠周詳，請求廢棄原判決等語。經查上訴意旨指摘無非就
    原審未採納上訴人所提相關證人及證物等為爭執，核係就原
    審取捨證據、認定事實之職權行使，指摘其為不當，難認為
    原審判決之如何違背法令已有具體之指摘，依首揭說明，其
    上訴為不合法，應予駁回。
四、依行政訴訟法第249條第1項前段、第104條、民事訴訟法第
    95條、第78條，裁定如主文。
中　　華　　民　　國　　96　　年　　3　　 月　　22　　日
                  第二庭審判長法  官　鄭　淑　貞
                              法  官  吳  慧  娟
                              法  官  黃　合　文
                              法  官　吳　明　鴻
                              法  官　鄭　小　康
以  上  正  本  證  明  與  原  本  無  異
中　　華　　民　　國　　96　　年　　3　　 月　　22　　日
　　　　　　　　　　　　　　　書記官　郭　育　玎
